【裁判字號】    90,易,303
【裁判日期】    900904
【裁判案由】    詐欺
【裁判全文】
臺灣花蓮地方法院刑事判決                            九十年度易字第三三號
    公  訴  人  臺灣花蓮地方法院檢察署檢察官
    被      告  丙○○
右列被告因詐欺案件，經檢察官提起公訴（九十年度偵字第一一三一號），本院判決
如左：
    主  文
丙○○共同意圖為自己不法之所有，以不正方法由自動付款設備取得他人之物，處有
期徒刑參月。如易科罰金以參百元折算壹日。緩刑參年。
    事  實
一、丙○○明知甲○○（另案審結）所持劉淑慧之中國國際商業銀行（下稱中國商銀
    ）信用卡一張，係林某先前以偽造之印章至花蓮郵局第九支局詐領後，交予乙○○（另案審結），由徐某於該信用卡背面，偽造劉淑慧之英文署押，再交予甲○○負責提領現金。丙○○竟與甲○○、乙○○共同基於意圖為自己不法所有之犯
    意聯絡，於民國八十九年六月七日與甲○○共同持該信用卡至中國信託商業銀行
    花蓮分行（下稱中信銀）提款機之自動付款設備，接續詐領新台幣（下同）二萬
    元、五千元各一次，共得手二萬五千元，所得款項再交予乙○○，徐某則從中發
    放約二千五百元予丙○○供作獎金。
二、案經臺灣花蓮地方法院檢察署檢察官自動檢舉偵查起訴。
    理  由
一、訊據被告丙○○固坦承與甲○○領取二萬五千元，嗣後並分得獎金，然辯稱：不
    知道該信用卡經盜領云云，然查，右揭事實，業據證人即共犯乙○○、甲○○到
    庭證述明確，且被告亦自承提款時有懷疑該卡有問題等語，且衡諸被告領得現金
    後，又經乙○○分得二千五百元作為獎金，此顯違常情，被告辯稱不知情云云，
    顯屬事後卸責之詞，此外，另有中國商銀信用卡對帳單繳款通知影本一份附卷可
    佐。本件事證明確，被告上開所辯不足採信，其犯行應堪認定。
二、核被告所為，係犯刑法第三百三十九條之二第一項之利用自動付款設備詐欺罪。
    公訴人雖認被告並未陪同甲○○領款，而係獨自一人領取一萬元，然經本院調查
    結果，應係被告陪同甲○○領得二萬五千元，且無獨自領取一萬元，公訴人所認
    容有誤會，附此敘明。又被告與乙○○、甲○○，就上開犯行有犯意聯絡及行為
    分擔，為共同正犯。爰審酌被告並無前科，年紀尚輕而思慮不周，及犯後坦承犯
    行態度尚可等情，量處如主文所示之刑，並諭知易科罰金之折算標準。按行為後
    法律有變更者，適用裁判時之法律。但裁判前之法律有利於行為人者，適用最有
    利於行為人之法律，刑法第二條第一項定有明文。經查，刑法第四十一條業於九
    十年一月四日修正，同年一月十日經總統公布實施，該條修正為：「犯最重本刑
    為五年以下有期徒刑之罪，而受六月以下有期徒刑或拘役之宣告，因身體、教育
    、職業、家庭之關係或因其他正當事由，執行顯有困難者，得以一元以上三元以
    下折算一日，易科罰金。但確因不執行所宣告之刑，難收矯正之效或難以維持法
    秩序者，不在此限。」「併合處罰之數罪，均有前項情形，其應執行之刑逾六月
    者，亦同」，就易科罰金部分，新法規定對行為人並無有利或不利之情形，稽諸
    上述，當有刑法第二條第一項前段規定之適用。末查被告前未曾受有期徒刑以上
    刑之宣告，此有臺灣花蓮地方法院檢察署刑案資料查註紀錄表乙紙在卷可稽，被
    告經此科刑判決之教訓後，應知所警惕而無再犯之虞，是本院認對其所宣告之刑
    以暫不執行為適當，爰併予宣告緩刑三年，以啟自新。
三、另被告於本院審理時供稱：於八十九年五月底六月初經乙○○指示，連續多次變
    造不詳姓名之人之中華民國軍人身份證，而證人乙○○對此亦有所證述，此部分
    被告應涉嫌刑法第二百十二條、第二百十六條之偽造文書罪。然被告此部分犯行
    未據起訴，且與本案並無裁判上一罪之關係，故應由公訴人另行偵查。
據上論斷，應依刑事訴訟法第二百九十九條第一項前段，刑法第二條第一項前段、第
二十八條、第三百三十九條之二第一項、第四十一條第一項前段、第七十四條第一款
，罰金罰鍰提高標準條例第一項前段、第二條，判決如主文。
本案經檢察官許建榮到庭執行職務。
中      華      民      國    九十      年      九      月      四      日
                              臺灣花蓮地方法院刑事庭
                                  法  官  鄭  培  麗
右正本證明與原本無異。
如對本判決不服，應於送達後十日內，向本院提出上訴狀。（應抄附繕本）
                                  法院書記官
中      華      民      國    九十      年      九      月      五      日
附錄本判決論罪之法律條文：刑法第三百三十九條之二第一項
刑法第三百三十九條之二
意圖為自己或第三人不法之所有，以不正方法由自動付款設備取得他人之物者，處三
年以下有期徒刑、拘役或一萬元以下罰金。
以前項方法得財產上不法之利益或使第三人得之者，亦同。


司法院資訊處製作；財團法人民間司法改革基金會備份。
